【裁判字號】    97,易,989
【裁判日期】    970925
【裁判案由】    竊盜
【裁判全文】
臺灣高雄地方法院刑事判決               97年度易字第989號
公  訴  人  臺灣高雄地方法院檢察署檢察官
被      告  乙○○
                      2
                      1
                    （現羈押於臺灣高雄看守所）
上列被告因竊盜案件，經檢察官提起公訴（97年度偵字第19016
、19696 號），被告於準備程序中就被訴事實為有罪之陳述，本
院適用簡式審判程序判決如下：
    主  文
乙○○犯攜帶兇器竊盜罪，累犯，處有期徒刑玖月。又犯攜帶兇
器竊盜罪，累犯，處有期徒刑拾月。應執行有期徒刑壹年參月。
    事  實
一、乙○○前因違反毒品危害防制條例及偽造文書案件，先後經
    本院以91年度訴字第3517號、92年度易字第1710號判決分別
    判處有期徒刑1 年、1 年2 月確定，甫於民國95年8 月14日
    保護管束期滿，視為執行完畢。詎不知悔改，猶意圖為自己
    不法之所有，分別為下列竊盜犯行：
  (一)97年5 月1 日14時許，在其位於高雄市三民區○○○路100
    巷2 號26樓之2 「夢皇家大樓」住處地下室1 樓，打開該大
    樓電話線箱蓋，以其所有未扣案之螺絲起子1 支鬆開固定電
    纜線螺絲後，自地下室2 樓拉出電纜線，並用其所有未扣案
    之鉗子1 支剪斷電纜線而竊取之，得手後將電纜線放入自備
    黑色垃圾袋內藏放在地下室1 樓，以俟機變賣。嗣乙○○因
    急需金錢花用，乃於97年7 月9 日15、16時許，取出上開藏
    放之電纜線，在上開住處，持鉗子剪斷電纜線，並以美工刀
    剝去電纜線外皮，將電纜線內銅線11條【約5.6 公斤，價值
    約新臺幣（下同）1200元】放入米黃色手提袋，電纜線外皮
    則放入黑色垃圾袋後，持之外出變賣。嗣為警於同日17時許
    ，在高雄市○○區○○路與延吉街口查獲，並扣得上開銅線
    及外皮。
  (二)復於97年5 月21日14時20分許，騎乘其母親曾黃珠蘭所有車
    牌號碼YVX ─260 號機車，前往高雄市○○區○○路與建軍
    路捷運O10 車站工地內，持油壓剪1 支剪斷高捷公司機房內
    之電纜線3 條【價值約8400元】而竊取之，得手後正在現場
    整理上開竊得之電纜線時，適為高捷公司員工丁○○發現呼
    叫，乙○○見狀即騎乘上開機車逃逸。
二、案經高雄市政府警察局及高雄市政府警察局苓雅分局報告臺
    灣高雄地方法院檢察署檢察官偵查起訴。
    理  由
一、本件被告乙○○所犯係死刑、無期徒刑、最輕本刑為3 年以
    上有期徒刑以外之罪，其於準備程序就上揭被訴事實為有罪
    之陳述，經告知簡式審判程序之旨，並聽取其與公訴人之意
    見後，改依簡式審判程序審理。
二、上揭犯罪事實，業據被告於本院審理時坦承不諱，核與證人
    丙○○即夢皇家大樓保全組組長、證人丁○○即高捷公司員
    工於警詢時證述之情節相符，並有照片、高雄市政府警察局
    保安警察大隊特勤中隊扣押筆錄、贓物認領保管單在卷可稽
    ，堪認被告自白與事實相符。本案事證明確，被告犯行均堪
    以認定。
三、按刑法第321 條第1 項第3 款之攜帶兇器竊盜罪，係以行為
    人攜帶兇器竊盜為其加重條件，此所謂兇器，其種類並無限
    制，凡客觀上足對人之生命、身體、安全構成威脅，具有危
    險性之兇器均屬之，且祇須行竊時攜帶此種具有危險性之兇
    器為已足，並不以攜帶之初有行兇之意圖為必要（最高法院
    79年台上字第5253號判例參照）。查被告先後竊取電纜線所
    持用之螺絲起子、鉗子、油壓剪，既可剪斷電纜線，可見該
    等工具若持以行兇，客觀上足以對人之生命、身體、安全構
    成危險性，係屬兇器無訛。是核被告所為均犯刑法第321 條
    第1 項第3 款之攜帶兇器竊盜罪，另被告所竊取之電線並非
    臺灣電力公司所有供電能動力所用之電纜線，有高雄市政府
    警察局保安警察大隊97年9 月4 日高市警保大刑專字第0970
    006975號函及高雄市警察局苓雅分局97年9 月12日高市警苓
    分偵字第0970025380號函在卷可佐，本件自無電業法之適用
    ，附此敘明。被告有如事實欄所載之前案科刑及執行紀錄，
    有卷附臺灣高等法院被告前案紀錄表可按，其受有期徒刑之
    執行完畢，5 年以內故意再犯本件有期徒刑以上之罪，均為
    累犯，均應依刑法第47條第1 項之規定加重其刑。其所犯二
    罪，犯意各別，行為互殊，應予分論併罰。爰審酌被告正值
    青壯年，本應勤奮有為，竟為貪圖一己小利即竊取他人財物
    ，對他人財產權造成損害，法紀觀念淡薄，自不宜輕縱，惟
    念其犯罪後坦認全部犯行，表示悔意，所竊財物經被害人領
    回，損害稍有降低等一切情狀，分別量處如主文所示之刑，
    並定應執行刑，以資懲儆。此外，被告用供實施犯罪事實一
    (一)所持之螺絲起子、鉗子既未扣案，復據被告於審理中自承
    已不知將該等工具置於何處等語，亦乏積極事證足認該工具
    現時尚屬存在而未滅失，遂不予宣告沒收；另被告用供實施
    犯罪事實一(二)所持之油壓剪，尚乏證據證明係被告所有，亦
    不予宣告沒收，附此敘明。
據上論斷，應依刑事訴訟法第273 條之1 第1 項、第299 條第1
項前段，刑法第321 條第1 項第3 款、第47條第1 項、第51條第
5 款，判決如主文。
本案經檢察官甲○○到庭執行職務。
中    華    民    國    97    年    9     月    25    日
                  刑事第一庭    法  官  王淑惠
以上正本證明與原本無異。
如不服本判決應於收受本判決後10日內向本院提出上訴書狀，並
應敘述具體理由，如未敘述上訴理由者，應於上訴期間屆滿後20
日內補提理由書狀於本院（均須按他造當事人之人數附繕本）「
切勿逕送上級法院」。
中    華    民    國    97    年    9     月    25    日
                                書記官  郭素蓉
附錄法條
刑法第321條
犯竊盜罪而有左列情形之一者，處六月以上、五年以下有期徒刑
：
一、於夜間侵入住宅或有人居住之建築物、船艦或隱匿其內而犯
    之者。
二、毀越門扇、牆垣或其他安全設備而犯之者。
三、攜帶兇器而犯之者。
四、結夥三人以上而犯之者。
五、乘火災、水災或其他災害之際而犯之者。
六、在車站或埠頭而犯之者。
前項之未遂犯罰之。


司法院資訊處製作；財團法人民間司法改革基金會備份。
